臺灣嘉義地方法院民事判決
109年度嘉簡字第793號
原      告  良京實業股份有限公司

法定代理人  平川秀一郎



訴訟代理人  林鯤進  
被      告  朱美雲  

上列當事人間清償借款事件，在民國110年1月11日言詞辯論終結
，本院判決如下：
    主      文
一、被告應該給付原告新臺幣（下同）51,527元，以及(一)從民
    國95年4月1日起到民國104年8月31日止，按照年息百分之18
    .25計算的利息；(二)從民國104年9月1日起到清償日止，按
    照年息百分之15計算的利息。
二、被告應該給付原告131,223元，以及(一)從民國95年1月21日
    起到清償日止，按照年息百分之13計算的利息；(二)從民國
    95年2月22日起到清償日止，在6個月以內部分，按照上開利
    率百分之10，超過6個月部分，按照上開利率百分之20計算
    的違約金。
三、訴訟費用1,990元由被告負擔。
四、本判決可以假執行。
    事實及理由
一、被告經合法通知，沒有在言詞辯論期日到場，本件也沒有民
    事訴訟法第386條各款規定的情形，因此，本院依照原告的
    聲請，在只有原告一方到場辯論的情形下作成判決。
二、訴狀送達之後，原告不得將原訴變更或追加他訴。但擴張或
    減縮應被判決事項的聲明，則不在此限，民事訴訟法第255
    條第1項第3款規定參照。本件原告起訴時訴之聲明第1項請
    求原為：「被告應該給付原告51,527元，以及(一)從民國95
    年4月1日起到104年8月31日止，按照年息百分之20計算的利
    息；(二)從104年9月1日起到清償日止，按照年息百分之15
    計算的利息。」，後來減縮請求為：「被告應該給付原告51
    ,527元，以及(一)從95年4月1日起到104年8月31日止，按照
    年息百分之18.25計算的利息；(二)從104年9月1日起到清償
    日止，按照年息百分之15計算的利息。」，原告上述聲明的
    變更，與前述法律規定相符，應該准許。　　
三、原告主張：
(一)被告前向訴外人臺東區中小企業銀行股份有限公司（下稱臺
    東企銀）申請信用貸款，借款額度為50萬元，借款動用期間
    自核准日起為期一年，每次期滿前雙方如不為反對續約的意
    思，得以同一內容繼續延長一年，不另換約，其後每年屆期
    時亦同。約定借款利率以年息百分之18.25按日計算，及自
    首次動支日起，以月底前一營業日為利息結算日，每月15日
    為繳款截止日，如果沒有按期繳款或借款到期或視為全部到
    期而沒有立即清償時，依貸款契約第6條第2項規定，延滯期
    間的利率按年息百分之20計算利息。不料，被告沒有依約履
    行繳款義務，還有本金51,527元及從95年4月1日起算的利息
    沒有清償。
(二)被告向臺東企銀申請信用貸款，借款額度為15萬元，從94年
    3月16日起，每月1期共分60期，按期於當月20日平均攤還本
    息，自借款日起利率以年息百分之13計算，未按期攤還本息
    時，逾期未超過6個月內，按上開利率百分之10，超過6個月
    者，就超過部分，按上開利率百分之20計算的違約金，如果
    一期沒有沒有按期清償時，依借款約定事項第13條規定，全
    部債務視為到期，不料，被告沒有依約履行繳款義務，還有
    本金131,223元及從95年1月21日起算的利息沒有清償。
(三)臺東企銀已經把對被告前述債權全部讓與給原告。因此，起
    訴請求被告應如數清償等語。並聲明：如主文第1、2項所示
    。
四、被告沒有在言詞辯論期日到場或提出書狀做任何爭執。
五、得心證的理由：
(一)按當事人對於他造主張之事實，於言詞辯論時不爭執者，視
    同自認；當事人對於他造主張之事實，已於相當時期受合法
    之通知，而於言詞辯論期日不到場，亦未提出準備書狀爭執
    者，準用第1項之規定，民事訴訟法第280條第1項、第3項分
    別定有明文，且依同法第436條第2項規定，於簡易訴訟程序
    仍適用之。
(二)原告主張的事實，有提出臺東企銀COCO現金卡申請書暨約定
    條款、債權讓與證明書、現金卡交易明細帳卡查詢、臺東企
    銀授信約定書暨約定條款、放款帳卡資料查詢、新聞紙公告
    等文書證明；而且記載原告上開主張事實的起訴狀繕本已經
    合法送達給被告，又被告經合法的通知而沒有於言詞辯論期
    日到場，也沒有提出任何具體爭執，依照前開規定，視同自
    認原告的主張，因此本院認為原告主張的事實，應該可以相
    信是真實的。
(三)所以，原告依據消費借貸及債權讓與的法律關係，請求被告
    給付如主文第1、2項所示的本金、利息，為有理由，應該准
    許。
六、本件是就民事訴訟法第427條第1項規定適用簡易程序所為被
    告敗訴的判決，依照同法第389條第1項第3款規定，應該依
    職權宣告假執行。
七、本件訴訟費用，依照民事訴訟法第78條規定，應該由敗訴的
    被告負擔。經查，本件訴訟費用是原告繳納的第一審裁判費
    1,990元，有本院自行收納款項收據可以證明。因此本院一
    併確定被告應該負擔的費用額為1,990元。
中　　華　　民　　國　　110 　年　　1 　　月　　25　　日
                  臺灣嘉義地方法院嘉義簡易庭
                                  法　官　吳芙蓉
以上正本係照原本作成。
如對本判決上訴，須於判決送達後20日內向本庭（嘉義市文化路
308之1號）提出上訴狀（均須按他造當事人之人數附繕本）。
中　　華　　民　　國　　110 　年　　1 　　月　　25　　日
                                  書記官  葉芳如